臺北高等行政法院裁定
111年度交上字第150號
上  訴  人  黃慶堂                                      

被  上訴人  臺北市交通事件裁決所


代  表  人  蘇福智（所長）
上列當事人間交通裁決事件，上訴人對於中華民國111年3月29日
臺灣臺北地方法院111年度交更一字第2號行政訴訟判決，提起行
政訴訟，本院裁定如下：
　　主　文
上訴駁回。
上訴審訴訟費用新臺幣柒佰伍拾元由上訴人負擔。
　　理　由
一、按對於交通裁決事件之判決提起上訴，非以其違背法令為理
    由，不得為之，且應於上訴理由中表明原判決所違背之法令
    及其具體內容之事由，或表明依訴訟資料可認為原判決有違
    背法令之具體事實之事由，行政訴訟法第237條之9第2項準
    用第235條第2項及第236條之1規定甚明。是對於地方法院交
    通裁決事件之判決上訴，非以其違背法令，且於上訴理由中
    表明上開事由之一者，即屬不應准許，自應認為不合法而駁
    回之。又依同法第237條之9第2項準用第236條之2第3項、第
    243條第1項規定，判決不適用法規或適用不當者，為違背法
    令；而判決有第243條第2項所列各款情形之一者，為當然違
    背法令。故當事人對於地方法院交通裁決事件之判決上訴，
    如依行政訴訟法第237條之9第2項準用第236條之2第3項、第
    243條第1項規定，以判決有不適用法規或適用不當為理由時
    ，其上訴狀或理由書應表明原判決所違背之法令及其具體內
    容；若係成文法以外之法則，應揭示該法則之旨趣，倘為司
    法院解釋，則為揭示該解釋之字號或其內容。如以行政訴訟
    法第237條之9第2項準用第236條之2第3項、第243條第2項所
    列各款情形為理由時，其上訴狀或理由書，應揭示合於該條
    項各款之事實。上訴狀或理由書如未依此項方法表明者，即
    難認為已對交通裁決事件之判決之違背法令有具體之指摘，
    其上訴自難認為合法。
二、上訴人於民國110年2月4日7時51分許駕駛車號00-0000號自
    用小客車（下稱系爭車輛），在臺北市大安區和平東路1段
    與和平東路1段41巷口紅燈迴轉，經臺北市政府警察局大安
    分局（下稱舉發機關）員警依道路交通管理處罰條例（下稱
    道交條例）第53條第1項規定，填製掌電字第A00K6V701號舉
    發違反道路交通管理事件通知單（下稱通知單）予以舉發，
    並記載應到案期限110年3月26日前、拒簽拒收（已告知到案
    地點及時間及其權益）等語。上訴人未於應到案日期內到案
    ，遲於110年4月21日始向被上訴人陳述意見，逾應到案期限
    30日內。被上訴人函請舉發機關查復違規屬實，上訴人於11
    0年5月10日親到其裁罰櫃檯申請裁決，其認上訴人有「駕車
    行經有燈光號誌管制之交岔路口闖紅燈」違規，依道交條例
    第53條第1項、第63條第1項第3款規定，以北市裁罰字第22-
    A00K6V701號違反道路交通管理事件裁決書（下稱原處分）
    ，裁罰上訴人新臺幣（下同）2,900元罰鍰，並記違規點數3
    點。上訴人不服原處分，提起行政訴訟，經臺灣臺北地方法
    院（下稱原審法院）以110年度交字第305號行政訴訟判決（
    下稱原審前判決）駁回，仍不服，提起上訴，經本院110年
    度交上字第329號判決廢棄原審前判決，發回原審法院，嗣
    原審法院111年度交更一字第2號判決駁回，猶未甘服，提起
    本件上訴。
三、上訴意旨略以：翻字典可知「闖」乃猛衝之意。原審法院援
    引交通部82年3月27日研商闖紅燈認定標準會議紀錄及同年4
    月22日交路字第009811號函釋未經專家學者及路權使用者參
    與，亦未經立法者完成立法程序，難認適法。又舉發機關員
    警在通知單記載不實，且未交予上訴人收受，亦未告知應到
    案時間及地點等事項，並於臨訟時杜撰，原審法院卻全盤採
    納其證述，對上訴人主張員警所述為虛構隻字未提，有偏頗
    之虞。經核其上訴理由，無非重述對原處分不服之理由，或
    在原審業經主張而為原判決摒棄不採之陳詞，而就原審取捨
    證據、認定事實之職權行使，指謫其為不當，惟就原判決駁
    回上訴人於原審之訴，究有何不適用法規或適用法規不當之
    情形，及如何合於行政訴訟法第237條之9第2項準用第236條
    之2第3項、第243條第2項所列各款之事實，則未具體指明，
    難認對原判決之如何違背法令已有具體之指摘。依首揭規定
    及說明，應認其上訴為不合法，應予駁回。
四、據上論結，本件上訴為不合法。依行政訴訟法第237條之8第
    1項、第237條之9第2項、第236條之2第3項、第249條第1項
    前段、第104條、民事訴訟法第95條、第78條，裁定如主文
    。
中　　華　　民　　國　　111 　年　　6 　　月　　30　　日
                    臺北高等行政法院第二庭
                              審判長法  官　蕭  忠  仁
                                  　法  官　李  明  益 
                                    法  官　羅  月  君
上為正本係照原本作成。
不得抗告。
中　　華　　民　　國　　111 　年　　6 　　月　　30　　日
                                    書記官  陳  又  慈